臺灣臺北地方法院交通事件裁定
　　原處分機關　臺北市交通事件裁決所
　　異　議　人
　　即受處分人　甲　○
上列異議人即受處分人因違反道路交通管理處罰條例案件，對於
臺北市交通事件裁決所中華民國九十四年十一月十八日所為之處
分（原處分案號：北市裁二字第裁二二－ＡＢ0000000號
），聲明異議，本院裁定如下：
    主  文
異議駁回。
    理  由
一、按汽車駕駛人停車時併排停車者，處新臺幣（下同）六百元
    以上一千二百元以下罰鍰，道路交通管理處罰條例第五十六
    條第一項第六款定有明文。次按道路交通管理處罰條例所稱
    之汽車，依該條例第三條第八款規定，固包括機器腳踏車在
    內，惟若係機器腳踏車以外之汽車駕駛人併排停車者，依違
    反道路交通管理事件統一裁罰基準表之規定，應處一千二百
    元罰鍰。
二、本件異議人即受處分人甲○駕駛之車牌號碼ＹＴ－四五三三
    號自用小客車，於民國九十四年八月十七日十八時四十八分
    許，在臺北市○○○路○段與敦化北路路口附近之道路上併
    排停車，為臺北市政府警察局松山分局員警巡邏發現，而以
    拍照之方式採證，以違反道路交通管理處罰條例第五十六條
    第一項第六款規定之行為掣單舉發，並將舉發通知單送達後
    ，異議人雖於舉發通知單上所載之應到案日期前向原處分機
    關提出申訴，然經原處分機關調查結果，仍認異議人有前揭
    違規行為，乃依道路交通管理處罰條例第五十六條第一項第
    六款規定，於九十四年十一月十八日裁處異議人罰鍰一千二
    百元，嗣經異議人於法定期間內向本院聲明異議。
三、本件異議人固不否認有駕駛前開汽車於前揭時地併排停放之
    事實，惟矢口否認有何併排停車之行為，辯稱其僅係臨時下
    車檢查車輛云云。惟查，異議人確有於前揭時地駕駛前開汽
    車併排停車之違規事實，有卷附舉發通知單及臺北市政府警
    察局松山分局九十四年十月十八日北市警松分交字第○九四
    三三三四０五００號書函附卷可參，並有採證相片二幀附卷
    可稽。而由該二幀採證相片以觀，其中標示時間為十八時四
    十七分之照片，汽車駕駛人並未在駕駛座上，標示時間為十
    八時四十八分之照片，汽車駕駛人在駕駛座上正準備行進，
    恰與前開松山分局查覆函中所載異議人原未在駕駛座上，待
    見員警採證舉發後始入駕駛座等情相符，已足認異議人確有
    違規事實，所辯並不足採。本件事證明確，異議人之違規行
    為，堪以認定。
四、綜上所述，異議人確有前開違規行為，從而，原處分機關依
    道路交通管理處罰條例第五十六條第一項第六款及違反道路
    交通管理事件統一裁罰基準表之規定，裁處異議人罰鍰一千
    二百元，核無違誤，異議人之異議為無理由，應予駁回。
據上論斷，應依道路交通案件處理辦法第十九條，裁定如主文。
中　　華　　民　　國　　九十四　　年　十二　月   六 　日
        　　　　　　交通法庭法　官  陳正昇
以上正本證明與原本無異。
如不服本裁定，應於裁定送達後五日內向本院提出抗告狀。
                            書記官  陳豪達
中　　華　　民　　國　　九十四　　年　十二　月　 八   日
